臺灣高等法院刑事裁定　　　　　　　　　　　　　　　九十一年度抗字第六五一號
　　抗　告　人
　　即 受刑 人　甲○○
右抗告人因違反山坡地保育利用條例案件，不服臺灣板橋地方法院九十一年九月二十
四日所為沒入保證金之裁定（九十一年度聲字第一九三三號），提起抗告，本院裁定
如左：
    主  文
原裁定撤銷，發回臺灣板橋地方法院。
    理  由
一、原裁定以：
（一）按具保停止羈押之被告逃匿者，應命具保人繳納指定之保證金額，並沒入之；
      不繳納者，強制執行；保證金已繳納者，沒入之，刑事訴訟法第一百十八條第
      一項、第一百二十一條第一項分別定有明文。
（二）本件聲請意旨略以：具保人潘義雄因被告甲○○違反山坡地保育利用條例案件
      ，經臺灣板橋地方法院檢察署檢察官指定保證金額新臺幣二萬元，由具保人潘
      義雄於民國八十七年七月二十八日出具現金保證後，將被告甲○○釋放。茲因
      被告於該署九十一年度執字第二五五五號案件執行時逃匿，有同署送達證書一
      份、拘票及拘提報告書各一份、法務部戶役政連結作業系統資料二份、執行案
      件資料表一份、保證金收據影本一份附卷可稽，且被告仍逃匿中尚未到案執行
      一節，亦經原審法院依職權查證屬實，有法務部在監在押資料表一份附卷足憑
      。爰依前開說明，裁定將原繳納上開保證金沒入。
二、抗告意旨略以：抗告人即受刑人因違反山坡地保育法案件應於九十一年五月十五
    日向臺灣板橋地方法院檢察署執行科報到執行，因抗告人於執行前因車禍受傷而
    住院療養乃於五月十五日向臺灣板橋地方法院檢察署聲請延緩執行，且抗告人之
    傷勢至今仍未痊癒尚在治療中，並無逃匿之事實，不符刑事訴訟法第一百十八條
    沒入之要件，請將沒入保證金之裁定撤銷等語。
三、卷查本件抗告人即受刑人經檢察官傳喚應於九十一年五月十五日到庭執行，因抗
    告人未到，檢察官即簽發拘票指揮台北縣警察局新莊分局，限於九十一年五月二
    十四日拘提到案，惟據該分局以九十一年五月三十日新警刑字第一五七○二號函
    覆以因拘票已逾限期，無法執行。檢察官復於九十一年八月二日檢送拘票，限於
    九十一年八月十六日前拘提到案。嗣據新莊分局小隊長於拘票背面之報告書載稱
    「前往林口鄉瑞平村五十五號拘提受刑人，該人未在家致無法拘提到案，日期為
    九十一年八月七日」，嗣檢察官即通知具保人潘義雄通知或帶同抗告人於九十一
    年九月三日到案執行未果。因認受刑人已逃匿，原審亦據以裁定裁定沒入保證金
    ，固非無見。惟查抗告人陳稱其因車禍受傷於九十一年五月十五日具狀向臺灣板
    橋地方法院檢察署聲請延緩執行一節，已據其提出診斷證明書及其上蓋有檢察署
    收文章的聲請狀影本為憑。此經本院調閱臺灣板橋地方法院檢察署九十一執字第
    二五五五號執行案卷，遍查全卷，未見上開聲請書附卷及檢察官為准駁之表示，
    而檢察官亦未再傳喚抗告人，即逕行拘提，且卷查執行卷內於前開新莊分局第一
    五七○二號函之後，並附有廣川醫院九十一年五月二十八日出具之抗告人之診斷
    證明書一份，據此，則警員拘提時，受刑人不在家，究係逃匿，抑或在他處療傷
    。原審就此未予究明，即認被告已逃匿，而裁定沒入保證金，尚嫌率斷。抗告意
    旨指摘原裁裁不當，為有理由，應由本院將原裁定撤銷，發回原審法院另為適當
    之裁定。
據上論斷，應依刑事訴訟法第四百十三條前段，裁定如主文。
中      華      民      國    九十一      年    十一    月    二十    日
                            臺灣高等法院刑事第十四庭
                                審判長法  官  陳 祐 輔
                                      法  官  陳 國 文
                                      法  官  蔡 國 在
右正本證明與原本無異。
不得再抗告
                                      書記官  耿 鳳 君
中      華      民      國     九十一     年     十一     月     二十   日
